臺灣桃園地方法院刑事判決　　　　　　　94年度訴字第1736號
公　訴　人　臺灣桃園地方法院檢察署檢察官
被　　　告　乙○○原名曾敏富.
　　　　　　　　　　（現另案於臺灣桃園監獄執行中）
選任辯護人　余樹田律師
上列被告因違反毒品危害防制條例案件，經檢察官提起公訴（九
十四年度偵字第七六六二號），本院判決如下：
     主   文
本件公訴不受理。
     理   由
一、本件公訴意旨略以：被告乙○○意圖販賣毒品營利，於民國
    九十四年二月二十五日中午，在其桃園縣桃園市○○○路二
    ○二號三樓居處，向真實姓名年籍不詳綽號「阿飄」之男子
    購入第一級毒品海洛因四包共計淨重十點三公克及第二級毒
    品安非他命六小包共計毛重十二點七五公克後，即俟機轉售
    營利而持有之，嗣當日晚上六時許，丙○○ (另案偵辦)以
    行動電話0000000000號撥打乙○○使用之000
    0000000號行動電話，欲購買新台幣 (下同)一 千元
    毒品，並至上址正欲進行交易時，為當時正在場執行搜索之
    員警接獲該電話而予查獲，並扣得上開乙○○持有之毒品及
    其所有供販賣毒品之器具分裝袋四包、研磨器一組、電子磅
    秤一台、海洛因殘渣袋十九個、玻璃球二個、注射針筒八枝
    等物，因認被告涉犯毒品危害防制條例第五條第一項、第二
    項之罪等語。
二、按犯罪事實應依證據認定之，無證據不得認定犯罪事實。又
    不能證明被告犯罪者，應諭知無罪之判決，刑事訴訟法第一
    百五十二條第二項、第三百零一條第一項分別定有明文。又
    事實之認定，應憑證據，如未能發現相當證據，或證據不足
    以證明，自不能以推測或擬制之方法，為裁判基礎（最高法
    院四十年臺上字第八六號判例參照）；至採用情況證據認定
    犯罪事實，須其情況與待證事實有必然結合之關係，始得為
    之，如欠缺此必然結合之關係，其情況猶有顯現其他事實之
    可能者，據以推定犯罪事實，即非法之所許（最高法院九十
    四年臺上字第三三二九號判決意旨可資參照）；且認定犯罪
    事實所憑之證據，雖不以直接證據為限，間接證據亦包括在
    內，然而無論直接證據或間接證據，其為訴訟上之證明，須
    於通常一般之人均不致有所懷疑，而得確信其為真實之程度
    者，始得據為有罪之認定，倘其證明尚未達到此一程度，而
    有合理之懷疑存在而無從使事實審法院得有罪之確信時，即
    應由法院為諭知被告無罪之判決（同院七十六年臺上字第四
    九八六號判例參照）。
三、本件公訴人認被告涉犯上開罪嫌，無非係以承辦警員甲○○
    及證人丙○○之指述、被告所使用之號碼為0000000
    000號之通聯紀錄及現場查扣有第一級毒品海洛因四包（
    共計淨重十點三公克）、第二級毒品安非他命六小包（共計
    毛重十二點七五公克）、分裝袋四包、研磨器一組、電子磅
    秤一臺、海洛因殘渣袋十九個、玻璃球二個、注射針筒八枝
    等物為主要論據。而訊之被告堅詞否認有何意圖販賣而持有
    第一、二級毒品之犯行，並以：扣案之第一級毒品海洛因、
    第二級毒品安非他命，係其分以新臺幣二萬元及一萬五千元
    ，向一真實姓名年籍不詳綽號「阿飄」之成年男子所購得，
    目的係供其個人施用所用，至分裝袋四包、研磨器一組、電
    子磅秤一台、海洛因殘渣袋十九個、玻璃球二個、注射針筒
    八枝等物，則係供其施用毒品所用，另證人丙○○確有於九
    十四年二月二十五日撥打其所有0000000000號之
    行動電話後並至其住處，然證人丙○○之目的係為借錢，而
    非要向其購買毒品等語置辯。
四、本院經查：
  (一)桃園縣政府警察局警員確有於九十四年二月二十五日持本院
    所核發之搜索票至被告位於桃園縣桃園市○○○路二○二號
    三樓居住處搜索，當場扣得內含不明白色粉末之塑膠袋四包
    、內含有不明白色結晶物之塑膠袋六包及分裝袋四包、研磨
    器一組、電子磅秤一台、海洛因殘渣袋十九個、玻璃球二個
    、注射針筒八枝等物等情，業據被告坦承不諱，並有本院搜
    索票、桃園縣政府警察局搜索扣押筆錄各一紙及扣押物品清
    單二紙在卷足憑。而前揭內含有不明白色粉末之塑膠袋四包
    及內含有不明白色結晶物之塑膠袋六包，經送請鑑定結果，
    認該不明白色粉末確為第一級毒品海洛因（合計淨重九點三
    四公克，空包裝重一點一一公克），而不明白色結晶則為第
    二級毒品安非他命無訛（毛重十二點九四九公克，驗餘毛重
    十二點八二九公克），亦有法務部調查局調科壹字第○八○○○九一五二號鑑定通知書及行政院衛生署管制藥品管理局
    管檢字第○九四○○○五一一六號檢驗成績書各一紙附卷可
    稽。
  (二)而桃園縣政府警察局警員於執行搜索被告住處之際，丙○○
    恰於下午六點十二分五十一秒以號碼為000000000
    0號之行動電話撥打至被告所使用號碼為00000000
    00號之行動電話，復於下午六時十八分四十一秒再度撥打
    前揭行動電話等情，業據被告供承在卷，核與證人丙○○所
    述相符，並有通聯調查查詢單一紙附卷可稽。然上開二通電
    話實係由執行搜索之員警甲○○代為接聽，分據被告及證人
    甲○○供承在卷，而證人甲○○就其與丙○○先後二通之對
    話內容究為何乙節，於本院審理時證稱：被告的電話響了之
    後，由伊接聽，對方先說「阿富」啊？伊就回答是、什麼事
    情，當時不敢說很多話，因為怕被識破，對方即以臺語表示
    要「一張軟的」，馬上就過來，伊就說，喔，好，就掛斷了
    ，過了五分鐘，電話又響了，對方就說他在門口，伊說喔，
    對方即將電話掛斷等語明確，至於偵查中檢察官訊問時，檢
    察官係問伊「一張」是什麼意思，伊向檢察官表示「一張」
    就是要一千元，但伊並沒有跟檢察官提到「軟的」這個術語
    ，伊係直接講海洛因等語，是依證人甲○○所述，丙○○斯
    時於電話內僅提及要「一張軟的」如此而己，全未提及欲購
    買毒品等情，雖證人甲○○於本院審理時證稱：一般的術語
    軟的就是指海洛因，一張軟的重量大約是零點三至零點五公
    克，價錢大約是一千元等語，然此僅屬證人甲○○個人判斷
    意見，要無其他證據相佐，況縱認「軟的」即為海洛因之意
    ，於乏上下文之情況，尚難僅憑丙○○所言「一張軟的」四
    字，即遽認證人丙○○意在向被告購買毒品，甚而推論被告
    持有前開毒品係欲供販賣之意。
  (三)另就於被告住處查扣物品部分：
  １警方確有於被告住處查扣有前述之第一級毒品海洛因及第二
    級毒品安非他命，已如前述，公訴人復據此推論被告係意圖
    販賣而持有上揭扣案之毒品。然持有毒品之原因不一足，或
    為單純持有，或為吸食而持有，尚難僅以在被告住處查扣有
    毒品即遽認其係意圖販賣而持有。本件扣案之第一級毒品海
    洛因四包，淨重僅十點三公克，第二級毒品安非他命六包，
    毛重亦不過十二點七五公克，數量雖非少數，惟亦非多達明
    顯可認非供個人施用之程度，且警員於被告住處除扣得前揭
    毒品外，尚扣有玻璃球、注射針筒、研磨器及已使用過之殘
    渣袋等物，此等物品，衡以經驗法則，均認係供施用毒品所
    用或施用毒品後所殘留之物品，復觀之卷附臺灣高等法被告
    前案紀錄表，被告自八十一年間起，即有多次因施用毒品而
    遭法院判刑之紀錄，且被告於該日為警查獲後所採集之尿液
    經送驗結果，確呈安非他命及海洛因類毒品陽性反應，此有
    臺灣尖端先進科技醫藥服分有限公司所出具之濫用藥物檢驗
    報告一紙附卷可稽，是堪認被告確有施用毒品之行為，且次
    數甚繁，而施用毒品成性者，泰半會於其身邊置放有一定數
    量之毒品，以供其不時所需，此亦屬常情。是綜上所述，被
    告辯稱扣案毒品係其吸食所用，尚非不能採信。
  ２其次，電子秤及分裝夾鍊袋，固可供秤量毒品及分裝毒品之
    用，但秤量及分裝毒品之器具，販賣者雖需擁有，以供秤量
    及分裝毒品，反之，購買毒品者，為防止被偷斤減兩，自備
    電子秤，以查看所購買之毒品是否足夠重量，亦屬常情；又
    施用毒品者，為方便攜帶毒品外出施用，自備分裝袋，視需
    要而酌量分裝，亦無悖於常理。因此，有施用毒品行為之人
    ，其同時持有電子磅秤及分裝袋，並非少見，是難僅因被告
    持有電子秤及分裝袋，即據以推論被告係意圖販賣而持有上
    開毒品。
  (四)至公訴人雖於本院審理時詰問證人丙○○及詢問被告後，認
    證人丙○○及被告，就當日相約見面情形、目的及經過等情
    ，二人所述非但不同，且各有矛盾之處，而再三質以證人丙○○所稱：當日係前去向被告借一千元乙節不實等情，惟縱
    認證人丙○○所述非屬實在，此亦僅足認定證人丙○○尋找
    被告之目的非如其所述，惟尚不足以證明被告確係意圖販賣
    而持有扣案之毒品。
  (五)綜上所述，公訴人所舉之證據尚不足以證明被告係「意圖販
    賣而持有」扣案之第一級毒品海洛因及第二級毒品安非他命
    ，惟被告「持有」第一級毒品海洛因四包及第二級毒品安非
    他命六包之事實，則屬確定，原應變更起訴法條改論以持有
    一、二級毒品罪。惟查，被告供承其持有第一級毒品海洛因
    及第二級毒品安非他命係為供其施用所用，經本院認要非不
    能採信，而被告確因涉嫌施用毒品海洛因、安非他命案件，
    經臺灣桃園地方法院檢察署於九十四年七月二十二日以九十
    四年度毒偵字第一六一四號向本院提起公訴，並由本院於九
    十四年八月十六日以九十四年度訴字第一五九八號受理中，
    有臺灣高等法院被告前案紀錄表一紙在卷足憑，並經本院調
    閱上開卷宗核閱屬實，是被告持有前揭第一級毒品海洛因及
    第二級毒品安非他命之目的既係供本身施用之需，其持有毒
    品之低度犯行即為施用毒品之高度犯行所吸收，亦即持有毒
    品之犯行與施用毒品之犯行為實質上之一罪，檢察官既已就
    被告施用第一級毒品海洛因及第二級毒品安非他命提起公訴
    ，其起訴效力自及於持有第一級毒品海洛因及第二級毒品安
    非他命部分，且本案繫屬時間為九十四年八月三十日，相較
    前開案件係於九十四年八月十六日即已繫屬於本院而言，為
    繫屬在後之案件。綜上所述，本案既係就已經提起公訴之案
    件，在同一法院重行起訴，且本案繫屬在後，爰依刑事訴訟
    法第三百零三條第二款之規定，為公訴不受理之諭知。（九
    十三年十一月二十五日臺灣高等法院暨所屬法院法律座談會
    決議參照）
據上論斷，應依刑事訴訟法第三百零三條第二款，判決如主文。
本案經檢察官廖先志到庭執行職務。
中   華    民     國   九十四  年  十一  月  二十一  日
                    臺灣桃園地方法院刑事第十庭
                          審判長法  官  江德民
                                法  官  劉為丕
                                法  官  柯姿佐
以上正本證明與原本無異。
如不服本判決，應於判決送達後10日內向本院提出上訴狀（應附
繕本），上訴於臺灣高等法院。
　　　　　　　　　　　　　　　  書記官　張淑芬
中   華    民     國   九十四  年  十一  月  二十三  日
